

Florencia Garduño

Actualmente me encuentró cursando la **carrera de Analista de Sistemas en ORT**. Soy Licenciada en Comunicación Periodística en la UCA con más de **8 años de experiencia profesional**. Hoy, en esta nueva etapa de mi carrera **busco mis primeras experiencias como programadora** en proyectos que me permitan aprender nuevas tecnologías, **obtener experiencia** y formar vinculos positivos con empresas y personas de la industria de tecnología.

Materias aprobadas (promedio 9)

- -Base de Datos I
- -Programación I
- -Arquitectura y Sistemas Operativos
- -Sistemas administrativos
- -Programación en nuevas Tecnologías
- -Taller de Programación I
- -Fundamentos de programación
- -Taller de herramientas de programación I
- -Inglés Técnico
- -Introducción a la informática
- -Organización empresarial
- -Matematica
- -Taller de Creatividad

Villa Crespo Capital Federal.



+5491127010234



<u>Garduno.florencia@gmail.com</u>



Fecha de nacimiento: 23/11/90

SKILLS

- · POO (JAVA)
- Node.js
- MVC ASP.NET
- VUE
- Base de datos (SQL)
- HTML- CSS
- Eclipse
- GitHub

Experiencia laboral

Mayo 2017-Actualidad

Intelligence Analyst Specialist Findasense

Análisis de performance digital para cuentas de The Coca-Cola Company Cono Sur.

Análisis y extración de KPIs de diversas fuentes de datos para elaboración de Reporting de desempeño estrategicos para el cliente. Generación de insights para la optimización de las campañas y de la presencia de la compañía en los medios digitales. Elaboración de benchmark, Goals, Social Listening, análisis de influencers. Generación y monitoreo de alertas y crisis. Seteo y análisis de desempeño de plataformas Web.

Mayo 2016- Mayo 2017

Comunicación Digital • Gobierno de la Nación

Equipo de comunicación digital para Gobierno de la Nación.

Creación y análisis de contenido digital. Asesoramiento y capacitaciones a equipos de todo el país.

Agosto 2012- Mayo 2016

Analista de Marketing • Snoop Consulting

Comunicación institucional de la compañía. Generación de contenido, relacionamiento con agencia de prensa, desarrollo y mantenimiento de sitio web. Administración de redes sociales.

Educación

ORT Argentina

Analista de Sistemas (2019-cursando actualmente)

Universidad Católica Argentina Licenciada en Comunicación Periodística (2008-2012)